【裁判字號】    92,重訴,878
【裁判日期】    920530
【裁判案由】    清償借款
【裁判全文】
臺灣台北地方法院民事判決  九十二年重訴字第八七八號
    原      告  台灣中小企業銀行股份有限公司
    法定代理人  甲○○
    訴訟代理人  戊○○
    被      告  乙○○
                丁○○
                丙○○
右當事人間請求清償借款事件，本院判決如左：
    主      文
被告乙○○、丁○○應連帶給付原告新台幣壹仟萬元，及自民國九十一年四月二十六
日起至清償日止，按週年利率百分之七點九一計算之利息，暨自民國九十一年五月二
十六日起至清償日止，逾期在六個月以內者，按上開利率百分之十，逾期在六個月以
上者，其超過六個月部分，按上開利率百分之二十計付違約金。
被告乙○○、丁○○、丙○○應連帶給付原告新台幣壹佰伍拾萬元，及自民國九十一
年四月二十六日起至清償日止，按週年利率百分之七點九一計算之利息，暨自民國九
十一年五月二十六日起至清償日止，逾期在六個月以內者，按上開利率百分之十，逾
期在六個月以上者，其超過六個月部分，按上開利率百分之二十計付違約金。
原告其餘之訴駁回。
訴訟費用由被告乙○○、丁○○連帶負擔十分之九，餘由被告乙○○、丁○○、丙○○連帶負擔。
本判決第一項於原告以新台幣佰拾肆萬元為被告乙○○、丁○○供擔保後，得假
執行。
本判決第二項於原告以新台幣伍拾萬元為被告乙○○、丁○○、丙○○供擔保後，得
假執行。
原告其餘假執行之聲請駁回。
    事      實
甲、原告方面：
一、聲明：如主文所示。
二、陳述：
（一）被告乙○○以其餘被告丁○○、丙○○為連帶保證人，於民國八十九年八月二
      十五日原告借用新台幣（下同）一千二百萬元，原約定於九十年八月二十五日
      清償，清償期屆至後，被告乙○○於九十年十一月九日邀同連帶保證人丁○○
      、丙○○，出具展期到期日約定書與原告，兩造並約定將原借款期限延長至一
      ○九年八月二十五日，其餘約款仍維持原契據之約定繼續有效，並約定借款遲
      延履行時，除仍按約定利率計息外，自違約之日起，逾期清償在六個月以內者
      ，按上開利率百分之十，超過六個月者，按上開利率百分之二十計付違約金。
（二）詎被告借得款項後，自九十一年四月二十六日起即未依約繳納本息，尚積欠如
      聲明所示之金額及利息、違約金未為清償，依約債務視為到期，為此提起本件
      訴訟。
三、證據：提出借據、展期到期日約定書、授信約定書三件、連線作業通用查詢單各
    一份為證。
乙、被告方面：
一、 被告乙○○、丁○○部分：未於言詞辯論期日到場，亦未提出書狀作何聲明或
     陳述。
二、被告丙○○部分：
(一)、聲明：原告之訴超過一百五十萬元部分及假執行之聲請均駁回。
(二)、陳述：原告同意被告乙○○展期清償時，伊有與原告簽訂展期契約書，約定僅
      就本金超過一千萬元負保証責任，故伊僅就借款超過一千萬元以外之一百五十
      萬元本金及利息違約金負連帶保證之責。
    理      由
一、本件被告乙○○、丁○○未於言詞辯論期日到場，核無民事訴訟法第三百八十六
    條所列各款情形，爰依原告之聲請，由其一造辯論而為判決。
二、本件原告起訴主張：被告乙○○前以被告丁○○、丙○○為連帶保證人，於八十
    九年八月二十五日原告借用一千二百萬元，原約定於九十年八月二十五日清償，
    清償期屆至後，被告乙○○於九十年十一月九日邀同連帶保證人丁○○、丙○○
    ，出具展期到期日約定書予原告，兩造並約定將原借款期限延長至一○九年八月
    二十五日，被告乙○○借得款項後，自九十一年四月二十六日起即未依約繳納本
    息，尚積欠如聲明所示之本金一千一百五十萬元及利息、違約金未為清償之事實
    ，業據其提出借據、展期到期日約定書、授信約定書、連線作業通用查詢單等件
    為證，且為被告丙○○所不爭執，被告乙○○、丁○○已於相當時期受合法之通
    知，既未於言詞辯論期日到場，復未提出準備書狀爭執，本院審酌上開證物，認
    原告主張之借款及連帶保證之事實堪信為真實。至本件被告丙○○雖到場就借款
    一百五十萬元部分認諾原告之請求，惟訴訟標的，對於共同訴訟之各人，必須合
    一確定者，共同訴訟人中一人之行為有利益於共同訴訟人者，其效力及於全體；
    不利益者，對於全體不生效力，為民事訴訟法第五十六條第一項第一款有明定。
    是被告丙○○之認諾對全體不生效力，併此敘明。
三、至原告主張被告丙○○應就被告乙○○積欠一千一百五十萬元及如聲明所之利息
    、違約金債務與被告乙○○負連帶清償之責云云，則為被告丙○○所否認，且以
    前揭情詞置辯。按「約定保證人僅於一定期間內為保證者，如債權人於其期間內
    ，對於保證人不為審判上之請求，保證人免其責任。」、「就定有期限之債務為
    保證者，如債權人允許主債務人延期清償時，保證人除對於其延期已為同意外，
    不負保證責任。」民法第七百五十二條、第七百五十五條定有明文。經查，本件
    原告（即債權人）允許被告乙○○（即主債務人）延期至一○九年八月二十五日
    清償一節，已如前述，而被告丙○○前就主債務人乙○○定有期限（清償期為九
    十年八月二十五日）借款債務為保證，嗣原告就上開借款債務一千二百萬元允許
    主債務人乙○○延期清償時，保證人丙○○僅就借款中之超過一千萬元以上之二
    百萬元同意延期一事，則經兩造約明（展期到期日約定書第五條末段「亦即丙○○僅就超過壹仟萬元以上之貳佰萬元負連保證之責」記載參照），從而，被告辯
    稱：原告同意被告乙○○展期清償時，伊有與原告約定僅就本金超過一千萬元負
    保証責任，故伊僅就借款超過一千萬元以外之一百五十萬元本金及利息違約金負
    連帶保證之責等語，即屬有據。原告主張被告丙○○仍應依原保證契約就被告乙○○積欠之借款債務，全數負連帶保證之責云云，尚無可採。
四、按借用人應於約定期間內，返還與所借用物種類、品質、數量相同之物。又稱保
    證者，謂當事人約定，一方於他方之債務人不履行債務時，由其代負履行責任之
    契約；又保證債務，除契約另有訂定外，包含主債務之利息、違約金、損害賠償
    及其他從屬於主債務之負擔；另連帶債務之債權人，得對債務人中之一人或數人
    或全體同時或先後請求全部或一部之給付；民法第四百七十八條、第七百三十九
    條、第七百四十條、第二百七十三條第一項分別定有明文。本件被告乙○○積欠
    上開借款，被告丁○○、被告丙○○各未履行保證責任，從而，原告依消費借貸
    及連帶保證契約請求被告乙○○、丁○○連帶給付借款一千萬元，被告乙○○、
    丁○○、丙○○連帶給付借款一百五十萬元及各如主文第一、二項所示之利息、
    違約金為有理由，應予准許，逾此部分為無理由，應予駁回。
五、本件因事證已臻明確，兩造其餘攻擊、防禦方法及所為之立證，經核與判決之結
    果不生影響，無庸逐一論述，併予敘明。
六、本判決原告勝訴部分，其陳明願供擔保，請求宣告假執行，經核均無不合，爰酌
    定相當之擔保金額，予以准許。至原告敗訴部分，其假執行之聲請即失所附麗，
    應予駁回。
七、結論：本件原告之訴為一部有理由，一部無理由，爰依民事訴訟法第三百八十五
    條第一項前段、第七十九條但書、第八十五條第二項、第三百九十條第二項，判
    決如主文。
中      華      民      國    九十二    年      五      月      三十    日
                                      民事第四庭  法      官  周玫芳
右為正本係照原本作成
如對本判決上訴，須於判決送達後二十日內向本院提出上訴狀
中      華      民      國    九十二    年      五      月      三十    日
                                                  法院書記官  郭麗琴


司法院資訊處製作；財團法人民間司法改革基金會備份。
